# 请教陈老师年终奖金额存有很大不确定性的情况下，年底是否一定要预提??

提问人：sdeech 时间：2020-05-20 20:33:08
请教陈老师：
公司A是一个大型跨国集团B 控股的中国子公司。
A公司 2019 年的年终奖是根据 A公司所在B集团 2019 年全球的业绩决定的，根据往年的情况，年终奖每年的波动很大，多的时候有上百万，少的时候没有。A公司通常在第二年的3/4月，也就是 2020 年的3/4月才能收到集团B通知的年终奖结果。在这种情况下：
1. 2019 年底需要做预提吗？根据什么进行预提？
2. 如果A公司没有预提，审计师 2020 年期后发现A公司实际 2019 年最后年终奖金额非常大，是否需要做为期后事项进行审计调整？
3. 如果A公司不预提，或者预提不准确是不是意味着每年必须等期后奖金金额确定，每年都需要做审计调整？

回答人：chenyiwei
对此问题，A公司可参照《企业会计准则第 9 号——职工薪酬（ 2014 年修订）》第九条、第十条对“利润分享计划”的规定，确定应确认年终奖相关负债的时点。如果最终金额要由其集团在期后确定，且每年波动很大，无规律可循，则后续资产负债表日后对年终奖金额的确定属于非调整事项，无需调整报告年度财务报表。
具体可参考：《瑞华研究 2010 ～ 2019 汇编》之“问题1-4-5（资产负债表日年终奖预提问题）”。